---
output: stevetemplates::cv
geometry: margin=1in

title: "Curriculum Vitae"
author: "Luisa M. Mimmi"
# address: "Guinness Brewery · Park Royal · London NW10 7RR, UK"
fontawesome: yes

email: lmm76@georgetown.edu
linkedin: luisa-m-mimmi
github: Lulliter
#twitter: Lulliter
web: lulliter.com
updated: TRUE
rdateformat: "`r format(Sys.time(), '%d %b %Y')`"
keywords: RMarkdown, academic CV, template

fontfamily: mathpazo
fontfamilyoptions: sc, osf
fontsize: 10pt
linkcolor: blue
urlcolor: blue

params:
  cv_code: 
    label: cv_code
    value: econ
    input: select
    choices: ["econ","journ", "data"]  
  jobtitle:
    label: Job Title
    value: "Esperta in economia e politiche pubbliche"
    input: select
    choices: ["Esperta in economia e politiche pubbliche", "Esperta in giornalismo economico", "Economista e Data Scientist"]
  blurb:
      label: Short Bio
      value: "Economista dello sviluppo con Master in Politiche Pubbliche alla Georgetown University e solida formazione in econometria e statistica. Esperienza professionale di oltre 15 anni per Banche Multilaterali di Sviluppo e fondi fiduciari EU in studi diagnostici e congiunturali, monitoraggio e valutazione di impatto per progetti di sviluppo.<br><br> **Area di specializzazione**: valutazione di politiche per favorire l'accesso equo e sostenibile a servizi infrastrutturali di base -abitazione, elettricità, acqua e servizi igienico-sanitari, trasporti. Comprovate capacità come _project manager_ e nell'avvio e coordinamento di collaborazioni internazionali e multi-settoriali."
      input: select
      choices: ["Economista dello sviluppo con Master in Politiche Pubbliche alla Georgetown University e solida formazione in econometria e statistica. Esperienza professionale di oltre 15 anni per Banche Multilaterali di Sviluppo e fondi fiduciari EU in studi diagnostici e congiunturali, monitoraggio e valutazione di impatto per progetti di sviluppo.<br><br> **Area di specializzazione**: valutazione di politiche per favorire l'accesso equo e sostenibile a servizi infrastrutturali di base -abitazione, elettricità, acqua e servizi igienico-sanitari, trasporti. Comprovate capacità come _project manager_ e nell'avvio e coordinamento di collaborazioni internazionali e multi-settoriali.", 
      "Analista di Politiche Pubbliche con Master presso la Georgetown University e solida formazione in economia e politiche per lo sviluppo sostenibile, con focus nell'accesso universale alle infrastrutture ed oltre 15 anni di esperienza professionale di presso Banche Multilaterali di Sviluppo e Pubblica Amministrazione.<br><br> Ottima padronanza della lingua inglese (scritta e parlata) e eccellenti capacità di comunicazione, comprovate da svariate pubblicazioni tecniche - dal _blog post_ di carattere divulgativo fino ad articoli di carattere accademico.",
      "Economista di formazione con comprovata esperienza nella progettazione e implementazione di strumenti diagnostici, analisi avanzate e visualizzazioni di dati applicati allo sviluppo economico. La maggior parte della mia ricerca empirica mira a migliorare l'accesso universale ai servizi infrastrutturali di base (acqua e servizi igienico-sanitari, energia, abitazione, istruzione e salute). Per lavoro e per passione, seguo costantemente lo sviluppo di tecniche e strumenti di _data science_. Sono interessata a opportunità lavorative che mi consentano di ideare e implementare approcci basati sui dati per migliorare l'accesso e la disponibilità di servizi infrastrutturali di alta qualità."]
      # Conoscenza approfondita e competenza nell'uso di dati aperti, software open source, e modelli di inferenza statistica applicati a studi econometrici nel campo dello sviluppo economico e degli obiettivi dell'Agenda 2030.
  it_skills: 
    label: it_skills
    value: "**Software development** _livello base_ (Git, Github, Unix Shell, GNU make, AWS)"
    input: select
    choices: ["**Software development** _livello base_ (Git, Github, Unix Shell, GNU make, AWS)","**Web design** _livello base_ (HTML, CSS, JavaScript)"] 
jobtitle: "`r params$jobtitle`" # must come AFTER the params declaration
---

```{r title, include=FALSE}
# render_report = function(cv_code) {
#   rmarkdown::render(
#     input = here::here("02_CV_Rmarkdown_ITA", "Luisa-M-Mimmi_CV_ITA.Rmd"),
#     params = list(
#       cv_code = list("econ", "journ")
#     ),
#     output_file = paste0("Luisa-M-Mimmi_", params$cv_code, "_ITA.pdf")
#   )
# }

# call with function ...
```


>  `r params$blurb`

<!-- > Economista dello sviluppo con Master in Politiche Pubbliche (Georgetown University) e solida formazione in econometria e statistica. Esperienza professionale di oltre 15 anni per Banche Multilaterali di Sviluppo e fondi fiduciari EU [con specializzazione nel disegno e implementazione di in studi diagnostici], monitoraggio e valutazione di impatto per progetti di sviluppo [in America Latina, Africa e Sud-Est Asiatico]. -->

<!-- > Area di specializzazione: valutazione di politiche innovative per favorire l'accesso universale a servizi infrastrutturali di base (abitazione, elettricità, acqua e servizi igienico-sanitari, mobilità, etc.). Conoscenza approfondita e competenza nell'uso di dati aperti, software open source, e modelli di inferenza statistica applicati a studi econometrici nel campo dello sviluppo economico e degli obiettivi dell'Agenda 2030.   -->
 

# ESPERIENZA PROFESSIONALE
•	*Consulenza Indipendente in ambito economico - Pavia:*

 > **Analista di Politiche Pubbliche e Settoriali** \hfill Jan2022-Present
 
 >  Servizi di consulenza ad enti pubblici del governo italiano e a centri studi (con focus su politiche per la sostenibilita delle infrastrutture, e su temi regolatori) 
 
•	*Ministero dell'Economia e delle Finanze (MEF, Dir. III) - Roma:*

 > **Sr. Economic Advisor - dossier infrastrutture** \hfill Feb2020-Dic2021
 
 >  Supporto alla preparazione della Presidenza Italiana del G20 (2021) - Gruppo di Lavoro Infrastrutture - e coordinamento del lavoro su resilienza e manutenzione delle infrastrutture, culminata con l'approvazione (_endorsement_) della [_"G20 Policy Agenda on Infrastructure Maintenance"_](http://www.g20.utoronto.ca/2021/G20-Policy-Agenda-on-Infrastructure-Maintenance.pdf).
 
•	*Banca Inter-Americana dello Sviluppo (Div. Infrastruttura - Washington, DC):*

 > **Research Fellow** \hfill Mag2018-Ott2019
 
 >  Indagini statistiche multi-paese ed analisi sui dati relativi a offerta e domanda di acqua e servizi igienico-sanitari in America Latina | Contributo alla preparazione del Rapporto Annuale 2020 di IADB sulle Infrastrutture: [*"From Structures to Services - The Path to Better Infrastructure in Latin America and the Caribbean"*](https://publications.iadb.org/publications/english/document/From-Structures-to-Services-The-Path-to-Better-Infrastructure-in-Latin-America-and-the-Caribbean.pdf)

•	*Banca Mondiale (presso 2 Fondi Fiduciari, Settore Sviluppo Sostenibile - Washington, DC):*

 > **Sr. Monitoring & Evaluation Specialist** \hfill Mar2009-Apr2018
 
 > Coordinamento tecnico di prestiti e sovvenzioni per l’accesso inclusivo e sostenibile a servizi di base (abitazione, elettricità, acqua e servizi igienico-sanitari, trasporti) in vari paesi in via di sviluppo | Supervisione di un portafoglio di valutazioni di impatto condotte con analisi sul campo a Mumbai (India), Nairobi (Kenya), Kampala (Uganda) e di villaggi rurali della periferia di Dhaka (Bangladesh) | Redazione di vari rapport periodici, articoli e presentazioni per i finanziatori Europei dei Fondi Fiduciari Multilaterali

•	*Banca Inter-Americana dello Sviluppo (Div. Promozione Sociale, Washington, DC):*

 >  **Research Assistant** \hfill Ott2008-Feb2009

>	Supporto a cooperazione tecnica con il Municipio di Fortaleza (Brasile) sul “Programma Integrato di Inclusione Sociale per i Giovani” e preparazione di successivo prestito finalizzato | Analisi comparata di 8 casi internazionali di promozione della imprenditorialità giovanile e microcredito in contesti svantaggiati

\newpage

•	*AVSI (Nonprofit per Inclusione Sociale - Rio de Janeiro e Belo Horizonte, Brasile):*

 > **Summer Intern** \hfill Estate 2007 
 
 >  Partecipazione ad attività sul campo e compilazione dei dati sul progetto _“Conviver”_ promosso da AVSI e dalla locale utilità CEMIG per l'accesso legale e sostenibile all’energia elettrica dei residenti in varie _favelas_ (baraccopoli) di Belo Horizonte 

•	*Value Partners S.p.A - (Milano):*

 > **Business Intelligence Analyst** \hfill Ott2001-Giu2006

 >  Valutazione posizionamento competitivo e business intelligence per clienti pubblici e privati attivi in Italia, Europa, America Latina, Asia Sud-Orientale e Nord Africa  | Analisi della fattibilità e profittabilità di iniziative di Corporate Social Responsability per vari clienti in diversi settori


# ALTRE ESPERIENZE PROFESSIONALI 

**Revisore** per riviste specializzate: _"Energy Policy"_; _"Journal of the Association of Environmental and Resource Economists"_

**Relatore** alla conferenza: "The Regulation of Public Utilities of the Future in Latin America and the Caribbean" - Banca Inter-Americana dello Sviluppo. 5-6 Settembre, 2018

**Coordinatore per la Global Water Practice** nella preparazione del primo "Geospatial Day" alla Banca Mondiale - 1 Novembre, 2016

**Delegato** per il Water Partnership Program alla conferenza "World Water Week" - Stoccolma, Svezia. 26-31 Agosto, 2012

**Moderatore Esperto** al "Workshop Regional sulla Valuatazione d'Impatto _Turning Promises into Evidence_" co-organizzato da organized by Banca Mondiale e Spanish Impact Evaluation Fund (SIEF) - Dhaka, Bangladesh. Ottobre 2011 

**Analista di dati di Fundraising (pro bono)** per Organizzazione Nonprofit *[New York Encounter](http://www.newyorkencounter.org/)*
 <!-- > Analisi ETL --usando programmazione in SQL e R-- volti ad integrare informazioni relative al fundraising contenute in varie piattaforme di dati (Salesforce, Square, e SendGrid)    -->


# ISTRUZIONE E FORMAZIONE

*Georgetown University (Washington DC, USA)*, **Master in Politiche Pubbliche** - 2 anni \hfill Maggio 2008

*Università degli Studi di Pavia (Italia)*, **Laurea in Economia e Commercio** - 4 anni  \hfill Aprile 2001

*Lice Scientifico T. Olivelli (Pavia, Italia)*, **Maturità Scientifica** \hfill Giugno 1994


# CORSI E CERTIFICAZIONI

•	Statistical Horizons: **Multilevel and Mixed Models Using R** (4 days) \hfill 2021

•	Banca Inter-Americana dello Sviluppo: **Machine Learning (ML)** (7 weeks) \hfill 2019

•	Banca Mondiale: **Household Surveys in the Post-2015 Development Agenda** (2 days) \hfill 2018

•	MIT-JPAL (_online_ EdX): **Evaluating Social Programs** (4 weeks) \hfill 2017

•	Duke (_online_ Coursera): **Managing Big Data with MySQL** (5 weeks) \hfill 2017

•	MIT-JPAL (_online_ EdX): **The Analytics Edge** (9 weeks) \hfill 2016

•	UC-Davis (_online_ Coursera): **Fundamentals of GIS** (4 weeks) \hfill 2016

•	General Assembly: **SQL Bootcamp** (1 day) \hfill 2016

•	Duke (_online_ Coursera): **Data Analysis and Statistical Inference** (10 weeks) \hfill 2015



#  CAPACITÀ LINGUISTICHE
**Italiano** (madrelingua), **Inglese** (C2), **Spagnolo** (C1), **Portoghese** (B2)  


#  CAPACITÀ INFORMATICHE
<!-- to break the line 2 trailing spaces then enter  -->
**Analisi Dati e Statistica** (R, Stata, SAS, MS Excel)  
**Gestione Database** (MS SQL Server, Salesforce)  
**GIS** _livello base_ (ArcGIS, QGis, GeoDa)  
`r params$it_skills`

# BORSE DI STUDIO

**2007/2008**	  Borsa di studio “Ingenio” per ricercatori all'estero - Regione Lombardia (Italy)

**2006/2007**	  Borsa di studio "Ambassadors of Goodwill" per studi post-grado - Rotary Foundation International

**1997/98**   Borsa di studio “Socrates-Erasmus” per anno accademico alla Universidad Autonoma de Madrid (Spagna) - European Union (EU)



# PUBBLICAZIONI

## **Riviste Scientifiche**

**Mimmi L. M.**. 2022 (in revisione) *‘Caution: road work ahead’: Italy in front of the challenge of infrastructure maintenance: existing issues and promising responses*.

Patel, A. Borja-Vega C., **Mimmi L.M.**, Soukup, T., Kolomaznik, J., Marcia, M., Lee, H. Bhan, T. 2022 [*Predicting Housing Deprivation from Space in the Slums of Dhaka*](https://doi.org/10.1177/23998083221123589). Environment and Planning B: Urban Analytics and City Science, September.

**Mimmi L. M.** 2014. [*From informal to authorized electricity service in urban slums: Findings from a household level survey in Mumbai*](http://linkinghub.elsevier.com/retrieve/pii/S0973082614000507). Energy for Sustainable Development, Vol. 21, pages 66-80.

**Mimmi L. M.**, and S. Ecer. 2010. [*An econometric study of illegal electricity connections in the urban favelas of Belo Horizonte, Brazil*](http://linkinghub.elsevier.com/retrieve/pii/S0301421510003113). Energy Policy, Vol. 38(9), pages 5081-5097.


## **Report Tecnici**

**Mimmi, L. M.**, Borja-Vega, C., Patel, A., Bhan, T., Mundt, M., Lee, H. Y., Soukup, T. and Kolomaznik, J. 2018. ["*Predicting Deprivations in Housing and Basic Services from Space: A Pilot Study in Slums of Dhaka, Bangladesh. Working Paper*"](https://www.researchgate.net/publication/325090468_Predicting_Deprivations_in_Housing_and_Basic_Services_from_Space_A_Pilot_Study_in_Slums_of_Dhaka_Bangladesh) (pre-print). Washington DC, World Bank.

Rodriguez, D. J.; Suardi, M. A.; Ham, M.; **Mimmi L. M.**; Goksu, A. J. 2014. ["*Applying results-based financing in water investments*"](http://documents.worldbank.org/curated/en/862681468326999086/pdf/893260WP0Box380ng0Water0Investments.pdf). Water partnership program (WPP); Water papers. Washington DC, World Bank.

**Mimmi L. M.** 2012. ["*Assessing the Demand for Improved Electricity in Urban Slums: Findings from a Baseline Household Survey in Mumbai*"](https://www.researchgate.net/publication/319839905_Assessing_the_demand_for_improved_electricity_in_urban_slums_findings_from_a_baseline_household_Survey_in_Mumbai). Working Paper. Washington DC, World Bank.

**Mimmi L. M.** 2012. ["*Should we re-evaluate what to evaluate (and how)?*"](http://documents.worldbank.org/curated/en/252381468317944978/pdf/831740NWP0P1040Box0382076B00PUBLIC0.pdf) GPOBA evaluation notes; no. 1. Washington DC, World Bank.

Johannes, L, **Mimmi L. M.**, Mumssen Y. 2010. ["*A Snapshot of the OBA Universe*"](https://openknowledge.worldbank.org/bitstream/handle/10986/10934/548520BRI0OBA010Box349431B01PUBLIC1.pdf?sequence=1&isAllowed=y). World Bank, April 2010. 

**Mimmi L. M.** 2009. ["*Youth Employment and Entrepreneurship Programs: A Review of Eight Best Practices*"](https://www.researchgate.net/publication/320044319_Youth_Employment_and_Entrepreneurship_Programs_A_Review_of_Eight_Best_Practices). Washington DC, Social Protection and Health Division, IADB.

**Mimmi L. M.** 2008. ["*Demand-driven solutions to illegal electricity connections - A preliminary evaluation of the “Conviver” program in the urban favelas of Belo Horizonte, Brazil (Master’s Thesis)*"](http://citeseerx.ist.psu.edu/viewdoc/download?doi=10.1.1.454.4369&rep=rep1&type=pdf). Georgetown Public Policy Institute; Washington, DC.

**Mimmi L. M.** 2001. "*Italian SMEs internationalization patterns within the Euro-Mediterranean Partnership. (Tesi di Laurea)*". Università di Pavia, Italy.


## **Presentazioni e Seminari**

**2021, Novembre** *Infrastructure maintenance among G20 top priorities*, Lezione per Corso online di Banca Mondiale su [“QII and green, resilient and inclusive development”](https://www.edx.org/course/investing-in-quality-infrastructure-for-a-green-inclusive-and-resilient-recovery?index=product&queryID=a9e2b434945673bf39977fc059573b96&position=1).

**2021, Ottobre 27** *Building a more resilient future: Quality Infrastructure for all*, intervento alla  Sessione 2 su _"Resilient infrastructure for the recovery"_. OECD 6th Forum on the Governance of infrastructure. Online. 

**2021, Ottobre 6** *Remarks on the IWG’s work under the Italian Presidency*, presentazione al _"C20 Summit ‐ Reclaiming sustainable infrastructure as a public good"_. Online. 

**2020, Dicembre 15** *“Introducing the 2021 G20 Infrastructure priorities"* intervento durante la Sessione I/Giorno I _"Infrastructure resilience in light of Covid-19"_. OECD High-level Seminar on Quality Infrastructure Investment. Milano. 

**2020, Giugno 26** *“Predicting deprivations in housing and basic services from space in slums of Dhaka”*, presentato durante la sessione _"Case Studies on the impact of Earth Observation"_. XVIII Milan European Economy Workshop. Milano. 

**2019, Marzo 25-29** *“Predicting deprivations in housing and basic services from space in slums of Dhaka”*, durante la sessione _"Drawing policy advice from land data analysis"_. Annual Conference on Land and Poverty. Banca Mondiale. Washington D.C.

**2017, Settembre 14** *“Integrating Multi-Dimensional Data for Inclusive and Sustainable Development of Urban Slums”*. Banca Mondiale. Washington D.C.

**2015, Maggio 27** *“The Water Partnership Program M&E Framework: Lessons Learned”*. Banca Mondiale. Washington, D.C.  

**2012, Aprile 11**  *“Sampling, WTP and Demand Assessment: Findings from a Household Survey in 3 Urban Slums of Mumbai.”*. Banca Mondiale. Washington, D.C.  

**2011, Gennaio 26**  *“OBAdata Website Launch.”*. Banca Mondiale. Washington, D.C.  

**2011, Aprile 18-19** *“Result-Based Financing: energy applications around the world”*. EnergyLab. Milano, Italia. 

**2009, Marzo 17** *“Youth Employment and Entrepreneurship Programs: Eight Best Practices.”*. Banca Inter-Americana dello Sviluppo. Washington, D.C.


## **Articoli Divulgativi**

[**Mimmi, Luisa M.**] *Infrastructure maintenance among G20 top priorities* [G20 website, ripreso da World Bank Blogs](https://blogs.worldbank.org/ppps/infrastructure-maintenance-among-g20-top-priorities?CID=WBW_AL_BlogNotification_EN_EXT/?cid=SHR_BlogSiteTweetable_EN_EXT)

**Mimmi, Luisa M.** “*Is President Trump holding on to his electoral promiseto“hire American”?*” Luglio, 2019. [GiHub page](https://raw.githubusercontent.com/Lulliter/GreenCard/master/05_Analysis.pdf) 

**Mimmi, Luisa M.** and Fabiana Machado. “*Technological disruption: a look into the future innovation in water and sanitation.*” Gennaio, 2019. [IADB Water Blog](https://blogs.iadb.org/agua/en/technological-disruption-a-look-into-the-future-innovation-in-water-and-sanitation/)

**Mimmi, Luisa M.**, Borja-Vega Christian, and Amit Patel. “*Predicting Slum Dwellers’ Deprivations from Space: A Pilot Study on Dhaka.*” Novembre, 2017. [World Bank Water Blog](https://blogs.worldbank.org/water/predicting-slum-dwellers-deprivations-space-pilot-study-dhaka)

**Mimmi, Luisa M.** “*Open Spatial Data for Resilience in Tanzania: Lessons Learned from ‘Dar Ramani Huria.’*" Novembre, 2016. [Personal Website](https://lulliter.com/posts/2016-11-15-ramani-huria/) 

**Mimmi, Luisa M.** “*Sussidiarietà e Sviluppo: L’elettricità nelle _Favelas_ dell’America Latina.*” Febbraio, 2009. [Personal Website](https://lulliter.com/posts/2009-02-21-sussidiar/)


```{r copyTOCVDIR, message=FALSE, warning=FALSE, include=FALSE}
here::here()

# ObjectiFY SubDirs	
from.dir <- "./02_CV_Rmarkdown_ITA"
fs::path_abs(from.dir)

# sporca ma OK!
to.dir   <- "/Users/luisamimmi/My Drive/Github/blog/static/cv_files" # "/Users/luisamimmi/GoogleDrive/source/content/cv",

fs::path_abs(to.dir)

# List Files 
files <- list.files(path = from.dir, 
						  pattern='\\.pdf$', # an optional regular expression. (ends with
						  full.names = TRUE, # If TRUE, the directory path is prepended to the file names 
						  recursive = FALSE) # Should the listing recurse into directories?
	
# all_munge <- list.files(path = "./03_Munge/", pattern = '\\.R$' , 
#                         all.files = FALSE,  # def (= only visible)
#                         full.names = FALSE, # def (= no dir name prepended)
#                         recursive = FALSE,  # def  (= no inside sub-dir )
#                         ignore.case = TRUE, #    (= pattern-matching be case-insensitive)
#                         include.dirs = FALSE, # def (subdirectory names NOT be included in recursive listings)
#                         no.. = FALSE) # def (both "." and ".." be excluded also from non-recursive listings)
class(files) 

# function to MOVE
for (f in files) file.copy(from = f, to = to.dir,	 overwrite = T, copy.date = T)

```
