---
output: stevetemplates::cv
geometry: margin=1in

title: "Curriculum Vitae"
author: "Luisa M. Mimmi"

# jobtitle: "Chief Brewer, Arthur Guinness & Son"  #param
# address: "Guinness Brewery · Park Royal · London NW10 7RR, UK" # no

fontawesome: yes
# output:
#   pdf_document:
#     template: rap-latex-cv.tex
#   html_document:
#     df_print: paged
phone: "+39 348 9528360"
email: lmm76@georgetown.edu
linkedin: luisa-m-mimmi # non viene
# github: Lulliter
# twitter: Lulliter
web: lulliter.com
updated: TRUE
rdateformat: "`r format(Sys.time(), '%d %b %Y')`"

keywords: RMarkdown, academic CV, template
linkcolor: blue

fontfamily: mathpazo
fontfamilyoptions: sc, osf
fontsize: 10pt
urlcolor: blue

params:
  cv_code: 
    label: cv_code
    value: pol
    input: select
    choices: ["pol","data"]  
  jobtitle:
    label: Job Title
    value: "Esperta di Economia e Politiche Pubbliche"
    input: select
    choices: ["Esperta di Economia e Politiche Pubbliche", "Policy & Data Analyst"]
  blurb:
      label: Short Bio
      value: "Economista con una solida esperienza nell'analisi statistica ed econometrica applicata allo sviluppo economico. In oltre 15 anni di esperienza in Italia e all'estero, ho valutato la fattibilità e l'impatto di politiche e strumenti finanziari finalizzati all'accesso inclusivo e sostenibile ai servizi infrastrutturali (abitazione, mobilità, acqua e servizi igienico-sanitari, energia, istruzione e salute).<br><br> Cerco opportunità per applicare le mie competenze analitiche e di _project management_ all'implementazione e alla valutazione dei fondi strutturali e di investimento in ambito nazionale/UE (PNRR, Next Generation EU, FESR, FSE, Fondi di Coesione, Horizon Europe, ecc.)."
      input: select
      choices: ["Economista con una solida esperienza nell'analisi statistica ed econometrica applicata allo sviluppo economico. In oltre 15 anni di esperienza in Italia e all'estero, ho valutato la fattibilità e l'impatto di politiche e strumenti finanziari finalizzati all'accesso inclusivo e sostenibile ai servizi infrastrutturali (abitazione, mobilità, acqua e servizi igienico-sanitari, energia, istruzione e salute).<br><br> Cerco opportunità per applicare le mie competenze analitiche e di _project management_ all'implementazione e alla valutazione dei fondi strutturali e di investimento in ambito nazionale/UE (PNRR, Next Generation EU, FESR, FSE, Fondi di Coesione, Horizon Europe, ecc.).", 
      "I am an economist by training with demonstrated expertise designing and implementing diagnostic tools, advanced analytics and data visualizations, especially applied to economic development and access to infrastructure. Most of my research aims at improving universal access to basic services (housing, water and sanitation, energy, education and health). As a life-long learner, I am passionate about exploring new data sources and analytical tools to tackle various public policy challenges."]
  it_skills: 
    label: it_skills
    value: "**Misc. development tools** _basic knowledge_ (Git, Github, Unix Shell, GNU make, AWS)"
    input: select
    choices: ["**Misc. development tools** _basic knowledge_ (Git, Github, Unix Shell, GNU make, AWS)","**Web design** _basic knowledge_ (HTML, CSS, JavaScript)"] 
jobtitle: "`r params$jobtitle`" # must come AFTER the params declaration
---


 
<!-- -----------------
 - Based on Steven Miller Markdown style CV http://svmiller.com/blog/2016/03/svm-r-markdown-cv/
 - Ideally wanted to make it all automatic like in https://github.com/Jaeoc/CV-template-rmarkdown (basically uses only R custom functions), but I want more details and cannot modify accordingly 
+ So far I created the updated .xlxs file with input data in Italian
- but I still input everything manually... 
+ another example could be https://github.com/natbprice/cv
----------------- -->

<!-- \arrayrulecolor{white} -->

<!-- This makes all lines in the tables invisible (white), when combined with adding the package \usepackage{colortbl} to the .tex preamble. See https://stackoverflow.com/questions/53868409/is-there-a-way-to-make-a-kable-without-lines-borders-for-pdf -->

```{r setup, include=FALSE}
knitr::opts_chunk$set(echo = FALSE, warning = FALSE)

if(!require(dplyr)){install.packages("dplyr")}  
if(!require(stringr)){install.packages("stringr")}  

if(!require(readxl)){install.packages("readxl")}  
if(!require(here)){install.packages("here")} 
if(!require(tibble)){install.packages("tibble")} #for data input
if(!require(glue)){install.packages("glue")}  
if(!require(kableExtra)){install.packages("kableExtra")} #for formatting output
if(!require(huxtable)){install.packages("huxtable")} #for formatting output

library(kableExtra) #for more table options when printing
```

<!-- ## Loading & transforming data -->

```{r data_ITA, message=FALSE, warning=FALSE}
# From file  "02_CV_Rmarkdown_ITA/cv-data_ITA.xlsx" ------------------------------------------------
edu <- read_excel(here("02_CV_Rmarkdown_ITA", "cv-data_ITA.xlsx"),
                  sheet = "education") %>% 
  select(institution, loc, title, end_month, end_year ) %>%  
  mutate(where = glue::glue("{institution} - {loc}"),
         # qui non mi serve la durata --> extract portion before "("
         what = str_extract(string = title, pattern =  "^[^\\(]+" ) ,
         when = glue::glue("{end_month}-{end_year}" )
  ) %>% select( where, what, when )

employment <- read_excel(here("02_CV_Rmarkdown_ITA", "cv-data_ITA.xlsx"),
                         sheet = "employment") %>% 
  mutate(what = title,
         where = glue::glue("{org} - {division} {loc}" ,.na = ""),
         
         when = glue::glue("{start} --> {end}",.na = ""), 
         tasks = glue::glue("{description_1} 
                             {description_2}
                             {description_3}",.na = "")
  ) %>% select( what, where, when, tasks)



grants <- read_excel(here("02_CV_Rmarkdown_ITA", "cv-data_ITA.xlsx"),
                     sheet = "grants_awards") %>% 
  mutate(what = title,
         where = sponsor,
         when = glue::glue("{start}/{end}",.na = "") ) %>% 
  select( what, where, when )


lang <- read_excel(here("02_CV_Rmarkdown_ITA", "cv-data_ITA.xlsx"),
                      sheet = "skills") %>% 
  filter(section == "Languages") %>% 
  select(skill, level_EU)
  
soft <- read_excel(here("02_CV_Rmarkdown_ITA", "cv-data_ITA.xlsx"),
                      sheet = "skills") %>% 
  filter(section == "Software") %>% 
  select(skill, description, level)

memberships <- read_excel(here("02_CV_Rmarkdown_ITA", "cv-data_ITA.xlsx"),
                      sheet = "memberships")

# Manual ------------------------------------------------------------
courses <- tribble(#  ~area,
        ~accomplishment,      ~year,     ~detail,
"LINKEDIN Learning -- Git Essential Training (3 hours)",  "2022" ,"\\href{https://www.linkedin.com/learning/certificates/c207f0b4f40a6dd1672177c10c397d6451bc43b3ab9c128bc28c014e61efe704?trk=share_certificate}{Certificate}",
# "LINKEDIN Learning -- Git: Branches, Merges, and Remotes” (3 hours)",  "2022" ,"\\href{https://www.linkedin.com/learning/certificates/a4d6be5bfeef0b43f9a9ebfe84193d38c9786e40b7aa1688648089754acd07df?trk=share_certificate}{Certificate}",
        
"STATISTICAL HORIZONS -- Multilevel and Mixed Effects Models Using R (4 days)", "2021", NA_character_,
# 
# "LINKEDIN Learning -- The Data Science of Nonprofit Service Organizations (1 hour)",  "2019" ,"\\href{https://www.linkedin.com/learning/certificates/d5b3dfcf34679d5f00fe660bb078d2d8f3909494def819fb086c88ec433e4d27?trk=share_certificate}{Certificate}",

"BANCA INTER-AMERICANA DELLO SCILUPPO -- Machine Learning with R (7 weeks)", "2019", NA_character_, 
"BANCA MONDIALE -- Household Surveys in the Post-2015 Development Agenda (2 days)", "2018", NA_character_, 
"MIT-JPAL (on EdX) -- Evaluating Social Programs (4 weeks)", "2017", NA_character_, 
"DUKE (on Coursera) -- Managing Big Data with MySQL (5 weeks)",  "2017" ,"\\href{https://coursera.org/share/8efe0e981dc578581dd5f775be6f22e8}{Certificate}",#  Certificate https://coursera.org/share/8efe0e981dc578581dd5f775be6f22e8
"MIT-JPAL (on EdX) -- The Analytics Edge (9 weeks)",  "2016", NA_character_, 
"UC-DAVIS (on Coursera) -- Fundamentals of GIS (4 weeks)", "2016",  "\\href{https://coursera.org/share/6d81d059f2ecf658aea30b76d14fa44f}{Certificate}",  #  Certificate https://coursera.org/share/6d81d059f2ecf658aea30b76d14fa44f
"IRES (Kenya) -- GIS Analysis for WASH Programs (5 days)",  "2016" , NA_character_, 
"GENERAL ASSEMBLY -- SQL Bootcamp (1 day)",  "2016" , NA_character_, 
"DUKE (on Coursera) -- Data Analysis and Statistical Inference (10 weeks)", "2015", NA_character_, # didnt pass :-( 
"JOHNS HOPKINS (on Coursera) -- The Data Scientist Toolbox (4 weeks)", "2014",  "\\href{https://coursera.org/share/bc85f7c36bad5b97f2c99ac59616737e}{Certificate}"
 )
  

# From Zotero  ------------------------------------------------------------

# PUBLICATIONS (I split COLLECTIONS in Zotero) --------------------------------------------------------
lula_pub <- RefManageR::ReadBib(
  file = here::here("data", "Lula-MyPublication-Narrow.bib"),
  .Encoding ="UTF-8") %>%   
    as.data.frame() %>% 
  dplyr::filter(bibtype != "Online")  


pub_peer <- lula_pub %>% 
  filter(type == "Peer-reviewed") %>% 
  #mutate(date  =  as.Date(date, format = "%Y-%m") ) %>% 
  mutate(date2  =  lubridate::ym(date)) %>%  # aggiunge giorno
  mutate(year  =  lubridate::year(date2)) %>%   
  mutate(month  =  lubridate::month(date2)) %>%   
    select( author, year, title,    journaltitle,   doi)
 
pub_tech <- lula_pub %>% 
  filter(type != "Peer-reviewed") %>% 
  #mutate(date  =  as.Date(date, format = "%Y-%m") ) %>% 
  mutate(date2  =  lubridate::ym(date)) %>%  # aggiunge giorno
  mutate(year  =  lubridate::year(date2)) %>%   
  mutate(month  =  lubridate::month(date2)) %>%   
    select( author, year, title,    url) 
  
# filter blogs [Online] 
lula_blog <- RefManageR::ReadBib(
        file = here::here("data", "Lula-MyPublication-Narrow.bib"),
        .Encoding ="UTF-8")  %>%   
         as.data.frame() %>% 
         dplyr::filter(bibtype  == "Online")
      
pub_blog <- lula_blog %>% 
  mutate(date2  =  lubridate::ym(date)) %>%  # aggiunge giorno
  mutate(year  =  lubridate::year(date2)) %>%   
  mutate(month  =  lubridate::month(date2)) %>%   
    select( author, year, title, organization,   url) 
   

# TALKS (I split COLLECTIONS in Zotero) --------------------------------------------------------
lula_talks <- RefManageR::ReadBib(file = here::here("data", "Lula-MyTalks.bib"),
                                  .Encoding ="UTF-8"
) %>% 
  as.data.frame()

talk <- lula_talks %>% 
  mutate(date2  =  substr(date, 1,7)) %>%  # aggiunge giorno
  mutate(date3  =  lubridate::ym(date2 )) %>%  # aggiunge giorno
  mutate(year  =  lubridate::year(date3)) %>%   
  mutate(month  =  lubridate::month(date3)) %>%   
    select( year, month,  title, eventtitle, venue, url) 

 
rm("lula_pub", "lula_talks", "lula_blog")
#list_unnecessary <-  ls(pattern =  '^lula_', all.names = TRUE)
```

<!-- WOULD NEED TO RE-THINK FOR THESE TO WORK  -->

```{r table_functions, eval=FALSE, include=FALSE}

# Needed if used... 
input <- list(employment = employment,
              
              education = edu,
              courses = courses,
              grants = grants,
              # awards = awards, 
              # memberships = memberships, 
              lang = lang, 
              soft = soft ,
              pub_peer = pub_peer,
              pub_tech = pub_tech,
              pub_blog = pub_blog,
              talks = talk)

 
#Function to format the input data and make it ready for printing
format_output <- function(input){
  # Make text until first ';' bold
  text_to_bold <- unlist(
    lapply(
      strsplit(input$what, split = ";"), 
      function(x) x[[1]])
  ) #extract until first ';' for each data point
  text_to_bold <- gsub("\\(", "\\\\(", text_to_bold) #any left parentheses must be escaped so gsub works two lines down 
  input$what <- gsub("&", "\\\\&", input$what) #& must be escaped
  input$what <- mapply(gsub, text_to_bold, paste0("\\\\textbf{", text_to_bold, "}"), input$what) #replace by (latex) bold version, mapply loops over each data point
  
  
 #make a linebreak after each ';' when printing table (linebreak function adds some latex code)
  input$what <- kableExtra::linebreak(input$what, linebreaker = ";")
  
  input
}

#function to create tables
CV_table <- function(x){
  knitr::kable(x, booktabs = TRUE, 
               col.names = NULL, 
               escape= FALSE, 
               linesep = "\\addlinespace") %>% 
  column_spec(1,"2.5cm", bold = TRUE) %>% 
  column_spec(2, "13.3cm")}
 
# -------------- format-data, 
#Formatting, if changing names of data vectors, remember to change here and in tables later. NB! Change 'student' in the gsub call below to your own last name to bold it in the article section

input <- lapply(input, format_output)

#For education and institutional responsibilites, add empty row after each row so that there is space between entries in the output
input[c("education", "employment")] <- lapply(input[c("education", "employment")], function(x) sapply(x, rbind, ""))

#add papers to list, which needs different formatting
input$papers <- papers
input$papers$what <- gsub("Student", "\\\\textbf{Student}", input$papers$what) #bold NB! change 'Student' to your own name
input$papers$what <- gsub("&", "\\\\&", input$papers$what) #& must be escaped
```

> `r params$blurb`

# ISTRUZIONE

```{r eval=FALSE, include=FALSE}
edu %>% print()
```

*Georgetown University (Washington DC, USA)*, **Master in Politiche Pubbliche** \hfill Maggio 2008\
*Università degli Studi di Pavia (Italia)*, **Laurea in Economia e Commercio** \hfill Aprile 2001\
*Universidad Autonoma de Madrid (Spagna)*, **Programma Erasmus EU** \hfill Luglio 1998\
*Liceo Scientifico T. Olivelli (Pavia, Italia)*, **Maturità Scientifica** \hfill Giugno 1994

<!-- ```{r  eval=FALSE, include=FALSE, results='asis'} -->
<!-- edu %>% knitr::kable(booktabs = T, -->
<!--                       align = 'c', -->
<!--                       format = "latex", -->
<!--                       col.names = NULL, -->
<!--                       escape = FALSE) %>%  -->
<!--   kable_styling(full_width = F, font_size = 10, latex_options = "HOLD_position") %>% -->
<!--   #row_spec(0, bold = T, color = "#009acd") |> -->
<!--   column_spec(2, bold = T, color = "#7f7f7f")  %>%  -->
<!--   column_spec(column = 1:3, width = '4.75cm') -->
<!-- ``` -->

# PERCORSO PROFESSIONALE

<!-- ```{r eval=FALSE, include=FALSE, results='asis'} -->
<!-- employment %>% knitr::kable(  -->
<!--                       booktabs = T, -->
<!--                       align = 'c', -->
<!--                       format = "latex", -->
<!--                       col.names = NULL, -->
<!--                       escape = FALSE) %>% -->
<!--   kable_styling(full_width = F, font_size = 10, latex_options = "HOLD_position") -->
<!-- ``` -->

```{r eval=FALSE, include=FALSE}
employment %>% view()
```

• *Consulenza Indipendente in ambito economico - Pavia -* \hfill Gen2022-Oggi

-   **Analista di Politiche Pubbliche e Settoriali**
    -   \- Focus su politiche per la sostenibilita delle infrastrutture e temi regolatori
    -   \- Servizi di consulenza ad enti pubblici del governo italiano e a centri studi

• *Ministero dell'Economia e delle Finanze (MEF) - Roma -* \hfill Feb2020-Dic2021

-   **Sr. Economic Advisor - dossier infrastrutture**
    -   \- Supporto alla preparazione della Presidenza Italiana del G20 (2021) nel Gruppo di Lavoro Infrastrutture
    -   \- Coordinamento del lavoro su resilienza e manutenzione delle infrastrutture
    -   \- Redazione bozza della [*"G20 Policy Agenda on Infrastructure Maintenance"*](http://www.g20.utoronto.ca/2021/G20-Policy-Agenda-on-Infrastructure-Maintenance.pdf) approvata dai Ministri delle Finanze del G20

• *Banca Inter-Americana dello Sviluppo - Washington, DC -* \hfill Mag2018-Ott2019

-   **Research Fellow**
    -   \- Indagini statistiche multi-paese ed analisi sui dati relativi a offerta e domanda di acqua e servizi igienico-sanitari in America Latina
    -   \- Contributo alla preparazione del Rapporto Annuale 2020 di IADB sulle Infrastrutture: [*"From Structures to Services - The Path to Better Infrastructure in Latin America and the Caribbean"*](https://flagships.iadb.org/en/DIA2020/from-structures-to-services)

\newpage

• *Banca Mondiale - Washington, DC:* \hfill Mar2009-Apr2018

-   **Sr. Monitoring & Evaluation Specialist**
    -   \- Coordinamento tecnico di prestiti e sovvenzioni per l'accesso inclusivo e sostenibile a servizi di base (abitazione, elettricità, acqua e servizi igienico-sanitari, trasporti) in vari paesi in via di sviluppo
    -   \- Supervisione di alcune valutazioni di impatto condotte con analisi sul campo a Mumbai (India), Nairobi (Kenya), Kampala (Uganda) e di villaggi rurali della periferia di Dhaka (Bangladesh)
    -   \- Redazione di 3 articoli "peer-reviewed", vari rapport periodici, e presentazioni per i finanziatori Europei dei Fondi Fiduciari Multilaterali

• *Banca Inter-Americana dello Sviluppo - Washington, DC -* \hfill Ott2008-Feb2009

-   **Research Assistant**
    -   \- Supporto a cooperazione tecnica con il Municipio di Fortaleza (Brasile) sul "Programma Integrato di Inclusione Sociale per i Giovani" e preparazione di successivo prestito finalizzato
    -   \- Analisi comparata di 8 casi internazionali di promozione della imprenditorialità giovanile e microcredito in contesti svantaggiati

• *AVSI (Nonprofit) - Rio e Belo Horizonte, Brasile -* \hfill Estate 2007

-   **Stagista**
-   \- Partecipazione ad attività sul campo e raccolta dati sul progetto *"Conviver"* promosso da AVSI e CEMIG per l'accesso legale e sostenibile all'energia elettrica dei residenti in alcune *favelas* di Belo Horizonte

• *Value Partners S.p.A. - Milano -* \hfill Ott2001-Giu2006

-   **Business Intelligence Analyst**
-   \- Valutazione posizionamento competitivo e business intelligence per clienti pubblici e privati attivi in Italia, Europa, America Latina, Asia Sud-Orientale e Nord Africa
-   \- Analisi della fattibilità e profittabilità di iniziative di Corporate Social Responsability per vari clienti in diversi settori

# ALTRE ESPERIENZE PROFESSIONALI

• **Revisore** per riviste specializzate: *"Energy Policy"*; *"Journal of the Association of Environmental and Resource Economists"*\
• **Advisor** nella preparazione di una proposta di ricerca su *"EU Lagging Regions: state of play and future challenges"* finanziata dal Parlamento Europeo *Committee on Regional Development (REGI)* con CSIL -- 2020\
• **Analista dati di fundraising (pro bono)** per Organizzazione Nonprofit [*New York Encounter*](http://www.newyorkencounter.org/) -- 2017-2020 <!-- > Analisi ETL --usando programmazione in SQL e R-- volti ad integrare informazioni relative al fundraising contenute in varie piattaforme di dati (Salesforce, Square, e SendGrid)    -->
<!-- **Relatore** alla conferenza: "The Regulation of Public Utilities of the Future in Latin America and the Caribbean" - Banca Inter-Americana dello Sviluppo. 5-6 Settembre, 2018 -->
<!-- **Coordinatore per la Global Water Practice** nella preparazione del primo "Geospatial Day" alla Banca Mondiale - 1 Novembre, 2016 -->
<!-- **Delegato** per il Water Partnership Program alla conferenza "World Water Week" - Stoccolma, Svezia. 26-31 Agosto, 2012 -->
<!-- **Moderatore Esperto** al "Workshop Regional sulla Valuatazione d'Impatto *Turning Promises into Evidence*" co-organizzato da organized by Banca Mondiale e Spanish Impact Evaluation Fund (SIEF) - Dhaka, Bangladesh. Ottobre 2011 -->

\newpage

# LINGUE 

• **Italiano**(Native) • **Inglese**(C2) • **Spagnolo**(C1) • **Portoghese**(B1) 
\begin{footnotesize} \href{https://europa.eu/europass/it/common-european-framework-reference-language-skills}{[Quadro di riferimento Europeo per le lingue: A = basic; B = indipendent; C = proficient]}  \end{footnotesize}

```{r lan_opt2, eval=FALSE, include=FALSE}
lang %>% 
  filter(skill != "Francese") %>% view()
```

# INFORMATICA
<!-- ```{r  sw_opt2, results='markup'} -->
<!-- # Lorena Abad, ma non viene ! -->
<!-- # https://github.com/loreabad6/R-CV/blob/master/CV.Rmd -->
<!-- tribble( -->
<!--    ~`Statistics / Databases`, ~`GIS`, ~`Other`, -->
<!--   "R, RStudio, Stata, SQL, Salesforce, MS Excel", -->
<!--   "ArcGIS, QGIS, GeoDa, OpenStreetMap", -->
<!--   "Git, Github, Unix Shell, CSS, HTML, LaTeX, Markdown" -->
<!-- )  %>% -->
<!--   kable(booktabs = T, align = 'c', escape = F, format = "latex")  %>% -->
<!--   kable_styling(full_width = F, font_size = 9, latex_options = "HOLD_position") %>% -->
<!--   row_spec(0, bold = T, color = "#009acd") |> -->
<!--   row_spec(1, bold = F, color = "#7f7f7f") |> -->
<!--   column_spec(column = 1:3, width = '4.75cm') -->
<!-- ``` -->
<!-- to break the line 2 trailing spaces then enter  -->
```{r  eval=FALSE, include=FALSE}
soft %>% 
   view()
```

**Statistica/Database** (R, RStudio, Stata, SQL, Salesforce, MS Excel)\
**GIS** *livello base* (ArcGIS, QGIS, GeoDa, OpenStreetMap )\
`r params$it_skills` <!-- Software development --> 

# BORSE DI STUDIO & FONDI PER LA RICERCA

```{r  eval=FALSE, include=FALSE}
grants %>% 
   view()
```

• ESA e Banca Mondiale: **Co-finanziamento per progetto pilota nel programma \newline
“Earth Observation for Sustainable Development” (EO4SD)** \hfill 2017-2020\
• Regione Lombardia: **Borsa di studio "Ingenio" per ricercatori all'estero**  \hfill 2007/2008\
• Rotary Foundation International: **Borsa di studio "Ambassadors of Goodwill" \newline
per studi post-laurea** \hfill 2006/2007\
• Unione Europea: **Borsa di studio "Socrates-Erasmus" per interscambio universitario** \hfill 1997/98\
<!-- # CORSI E CERTIFICAZIONI -->
<!-- ```{r  eval=FALSE, include=FALSE} -->
<!-- courses %>%  -->
<!--    view() -->
<!-- ``` -->
<!-- • LINKEDIN Learning: **Git Essential Training** (3 hours)  \hfill 2022\ -->
<!-- • STATISTICAL HORIZONS: **Multilevel and Mixed Models Using R** (4 days) \hfill 2021\ -->
<!-- • Banca Inter-Americana dello Sviluppo: **Machine Learning (ML)** (7 weeks) \hfill 2019\ -->
<!-- • Banca Mondiale: **Household Surveys in the Post-2015 Development Agenda** (2 days) \hfill 2018\ -->
<!-- • MIT-JPAL (*online* EdX): **Evaluating Social Programs** (4 weeks) \hfill 2017\ -->
<!-- • DUKE (*online* Coursera): **Managing Big Data with MySQL** (5 weeks) \hfill 2017\ -->
<!-- • MIT (*online* EdX): **The Analytics Edge** (9 weeks) \hfill 2016\ -->
<!-- • IRES (Kenya) -- **GIS Analysis for WASH Programs** (5 days) \hfill 2016\ -->
<!-- • UC-Davis (*online* Coursera): **Fundamentals of GIS** (4 weeks) \hfill 2016\ -->
<!-- • GENERAL ASSEMBLY: **SQL Bootcamp** (1 day) \hfill 2016\ -->
<!-- • DUKE (*online* Coursera): **Data Analysis and Statistical Inference** (10 weeks) \hfill 2015 -->
<!-- • JOHNS HOPKINS (*online* Coursera): **The Data Scientist Toolbox** (4 weeks) \hfill 2015 -->

# PUBBLICAZIONI
```{r eval=FALSE, include=FALSE}
pub_peer %>% 
   view()
pub_tech %>% 
   view()
```

## **RIVISTE SCIENTIFICHE**

**Mimmi L. M.**. 2022 (in revisione). *'Caution: road work ahead': Italy in front of the challenge of infrastructure maintenance: existing issues and promising responses*.

Patel, A. Borja-Vega C., **Mimmi L.M.**, Soukup, T., Kolomaznik, J., Marcia, M., Lee, H. Bhan, T. 2022. [*Predicting Housing Deprivation from Space in the Slums of Dhaka*](https://doi.org/10.1177/23998083221123589). Environment and Planning B: Urban Analytics and City Science, September.

**Mimmi L. M.** 2014. [*From informal to authorized electricity service in urban slums: Findings from a household level survey in Mumbai*](http://linkinghub.elsevier.com/retrieve/pii/S0973082614000507). Energy for Sustainable Development, Vol. 21, pages 66-80.

**Mimmi L. M.**, and S. Ecer. 2010. [*An econometric study of illegal electricity connections in the urban favelas of Belo Horizonte, Brazil*](http://linkinghub.elsevier.com/retrieve/pii/S0301421510003113). Energy Policy, Vol. 38(9), pages 5081-5097.

## **REPORT TECNICI**

<!-- **Mimmi, L. M.**, Borja-Vega, C., Patel, A., Bhan, T., Mundt, M., Lee, H. Y., Soukup, T. and Kolomaznik, J. 2018. ["*Predicting Deprivations in Housing and Basic Services from Space: A Pilot Study in Slums of Dhaka, Bangladesh. Working Paper*"](https://www.researchgate.net/publication/325090468_Predicting_Deprivations_in_Housing_and_Basic_Services_from_Space_A_Pilot_Study_in_Slums_of_Dhaka_Bangladesh) (pre-print). Washington DC, World Bank. -->

Rodriguez, D. J.; Suardi, M. A.; Ham, M.; **Mimmi L. M.**; Goksu, A. J. 2014. ["*Applying results-based financing in water investments*"](http://documents.worldbank.org/curated/en/862681468326999086/pdf/893260WP0Box380ng0Water0Investments.pdf). Water partnership program (WPP); Water papers. Washington DC, World Bank.

**Mimmi L. M.** 2012. ["*Assessing the Demand for Improved Electricity in Urban Slums: Findings from a Baseline Household Survey in Mumbai*"](https://www.researchgate.net/publication/319839905_Assessing_the_demand_for_improved_electricity_in_urban_slums_findings_from_a_baseline_household_Survey_in_Mumbai). Working Paper. Washington DC, World Bank.

**Mimmi L. M.** 2012. ["*Should we re-evaluate what to evaluate (and how)?*"](http://documents.worldbank.org/curated/en/252381468317944978/pdf/831740NWP0P1040Box0382076B00PUBLIC0.pdf) GPOBA evaluation notes; no. 1. Washington DC, World Bank.

<!-- Johannes, L, **Mimmi L. M.**, Mumssen Y. 2010. ["*A Snapshot of the OBA Universe*"](https://openknowledge.worldbank.org/bitstream/handle/10986/10934/548520BRI0OBA010Box349431B01PUBLIC1.pdf?sequence=1&isAllowed=y). World Bank, April 2010. -->

**Mimmi L. M.** 2009. ["*Youth Employment and Entrepreneurship Programs: A Review of Eight Best Practices*"](https://www.researchgate.net/publication/320044319_Youth_Employment_and_Entrepreneurship_Programs_A_Review_of_Eight_Best_Practices). Washington DC, Social Protection and Health Division, IADB.

<!-- **Mimmi L. M.** 2008. ["*Demand-driven solutions to illegal electricity connections - A preliminary evaluation of the "Conviver" program in the urban favelas of Belo Horizonte, Brazil (Master's Thesis)*"](http://citeseerx.ist.psu.edu/viewdoc/download?doi=10.1.1.454.4369&rep=rep1&type=pdf). Georgetown Public Policy Institute; Washington, DC. -->
<!-- **Mimmi L. M.** 2001. "*L’internazionalizzazione delle piccole e medie imprese italiane nell’Area Euro-Mediterranea*". (Tesi di Laurea). Università di Pavia, Italy. -->

## **PRESENTAZIONI E SEMINARI**
```{r eval=FALSE, include=FALSE}
talk %>% 
   view()
```

**2021, Novembre** *Infrastructure maintenance among G20 top priorities*, Lezione per corso online di Banca Mondiale su: ["QII and green, resilient and inclusive development"](https://www.edx.org/course/investing-in-quality-infrastructure-for-a-green-inclusive-and-resilient-recovery?index=product&queryID=a9e2b434945673bf39977fc059573b96&position=1).

**2021, Ottobre 27** *Building a more resilient future: Quality Infrastructure for all*, Intervento alla sessione 2 su *"Resilient infrastructure for the recovery"*. OECD 6th Forum on the Governance of infrastructure. Online.

**2021, Ottobre 6** *Remarks on the IWG's work under the Italian Presidency*, Presentazione al *"C20 Summit ‐ Reclaiming sustainable infrastructure as a public good"*. Online.

**2020, Dicembre 15** *Introducing the 2021 G20 Infrastructure priorities* Intervento alla sessione I/Giorno I *"Infrastructure resilience in light of Covid-19"*. OECD High-level Seminar on Quality Infrastructure Investment. Milano.

**2020, Giugno 26** *"Predicting deprivations in housing and basic services from space in slums of Dhaka"*, Presentazione alla sessione *"Case Studies on the impact of Earth Observation"*. XVIII Milan European Economy Workshop. Milano.

**2020, Maggio 25** *Priorities and Major Challenges for Italy's G20 Presidency in 2021 in the Infrastructure Working Group*. Presentazione alla dirigenza MEF. Roma.

**2019, Marzo 25-29** *"Predicting deprivations in housing and basic services from space in slums of Dhaka"*, durante la sessione *"Drawing policy advice from land data analysis"*. Annual Conference on Land and Poverty. Banca Mondiale. Washington D.C.

**2017, Settembre 14** *"Integrating Multi-Dimensional Data for Inclusive and Sustainable Development of Urban Slums"*. Banca Mondiale. Washington D.C.

**2015, Maggio 27** *"The Water Partnership Program M&E Framework: Lessons Learned"*. Banca Mondiale. Washington, D.C.

**2012, Aprile 11** *"Sampling, WTP and Demand Assessment: Findings from a Household Survey in 3 Urban Slums of Mumbai."*. Banca Mondiale. Washington, D.C.

**2011, Gennaio 26** *"OBAdata Website Launch."*. Banca Mondiale. Washington, D.C.

**2011, Aprile 18-19** *"Result-Based Financing: energy applications around the world"*. EnergyLab. Milano, Italia.

**2009, Marzo 17** *"Youth Employment and Entrepreneurship Programs: Eight Best Practices."*. Banca Inter-Americana dello Sviluppo. Washington, D.C.

## **ARTICOLI DIVULGATIVI**
```{r eval=FALSE, include=FALSE}
pub_blog %>% 
  view()
```

[Lista completa accessibile su [**sito web personale**](https://lulliter.com/publications.html#misc.-divulgative-pieces)]

<!-- **Mimmi, Luisa M.** "*Infrastructure maintenance among G20 top priorities*" [G20 website, ripreso da World Bank Blogs](https://blogs.worldbank.org/ppps/infrastructure-maintenance-among-g20-top-priorities?CID=WBW_AL_BlogNotification_EN_EXT/?cid=SHR_BlogSiteTweetable_EN_EXT) Settembre 2021. -->

<!-- **Mimmi, Luisa M.** and Fabiana Machado. "*Technological disruption: a look into the future innovation in water and sanitation.*" Gennaio, 2019. [IADB Water Blog](https://blogs.iadb.org/agua/en/technological-disruption-a-look-into-the-future-innovation-in-water-and-sanitation/) -->

<!-- **Mimmi, Luisa M.**, Borja-Vega Christian, and Amit Patel. "*Predicting Slum Dwellers' Deprivations from Space: A Pilot Study on Dhaka.*" Novembre, 2017. [World Bank Water Blog](https://blogs.worldbank.org/water/predicting-slum-dwellers-deprivations-space-pilot-study-dhaka) -->

<!-- **Mimmi, Luisa M.** "*Open Spatial Data for Resilience in Tanzania: Lessons Learned from 'Dar Ramani Huria.'*" Novembre, 2016. [Personal Website](https://lulliter.com/posts/2016-11-15-ramani-huria/) -->

<!-- **Mimmi, Luisa M.** "*Sussidiarietà e Sviluppo: L'elettricità nelle Favelas* dell'America Latina." Febbraio, 2009. [Personal Website](https://lulliter.com/posts/2009-02-21-sussidiar/) -->

```{r eval=FALSE, include=FALSE}
# To update CV on my website, run the following code in the console:
rmarkdown::render(here::here("02_CV_Rmarkdown_ITA", "Luisa-M-Mimmi_CV_ITA.Rmd"), output_file = "../../../Documents/04_JOB/04_1_JobAppli/CV_LMM_ITA.pdf")
```
